【裁判字號】    99,簡上,64
【裁判日期】    990428
【裁判案由】    違反毒品危害防制條例
【裁判全文】
臺灣臺南地方法院刑事判決              99年度簡上字第64號
上  訴  人
即  被  告  甲○○
上列上訴人即被告因毒品危害防制條例案件，不服本院刑事簡易
庭99年度簡字第52號中華民國99年1月8日第一審判決（聲請簡易
判決處刑案號：98年度毒偵字第2712號），提起上訴，本院管轄
之第二審合議庭判決如下：
    主  文
上訴駁回。
    事實及理由
一、按本件被告甲○○所犯為死刑、無期徒刑、最輕本刑3年以
    上有期徒刑以外之罪，亦非屬高等法院管轄之第一審案件，
    其於準備程序進行中，先就被訴事實為有罪之陳述，經告知
    簡式審判程序之旨，並聽取檢察官、被告之意見後，本院合
    議庭依刑事訴訟法第273條之1第1項裁定進行簡式審判程序
    ，是本案之證據調查，依同法第273條之2規定，不受同法第
    159條第1項、第161條之2、第161條之3、第163條之1，及第
    164條至第170條所規定證據能力認定及調查方式之限制，合
    先敘明。
二、本院審理結果，認第一審簡易判決認事、用法及量刑均無不
    當，應予維持，又第一審簡易判決書及檢察官聲請簡易處刑
    書記載之事實、證據及理由（如附件），除犯罪事實欄部分
    關於被告甲○○「前因施用毒品案件經法院判處有期徒刑4
    月確定，甫於94年2月26日執行完畢」部分之記載，應補充
    為「前因施用第二級毒品案件經本院判處有期徒刑4月，嗣
    減刑為有期徒刑2月，後與被告另犯之槍砲彈藥刀械管制條
    例案件合併定應執行有期徒刑4年10月確定，於97年5月21日
    縮短刑期假釋出監，嗣98年8月1日縮刑期滿，未經撤銷假釋
    ，視為執行完畢」外，均應予維持，爰引用第一審判決書記
    載之事實、證據及理由（如附件）。
三、原審以上訴人即被告甲○○罪證明確，依刑事訴訟法第449
    條第1項前段、第454條第2項，毒品危害防制條例第10條第2
    項、刑法第11條前段、第47條第1項、第38條第1項第2款、
    第41條第1項前段之規定，量處有期徒刑6月，並諭知易科罰
    金之折算標準，及將扣案之被告所有供本件施用毒品使用之
    吸食器、電子磅秤、安非他命分裝袋等物沒收，經核原判決
    認事用法，並無不合，量刑亦稱妥適。上訴人即被告甲○○
    上訴意旨略以：伊沒有錢繳罰金，希望能從輕量刑。惟查：
    被告有前述之施用第二級毒品前科，甫於98年8月1日縮刑期
    滿執行完畢，竟仍不知謹記教訓，戒除毒癮，顯見其自我控
    制力薄弱，原審已依刑法第57條各款規定予以斟酌量刑，本
    院認為堪屬允當，被告上訴為無理由，應予駁回。
據上論斷，應依刑事訴訟法第455條之1第1項、第3項、第373 條
、第368條，判決如主文。
本案經檢察官吳坤城到庭執行職務。
中    華    民    國    99    年    4     月    28    日
                  刑事第十二庭  審判長法  官  卓穎毓
                                      法  官  周宛瑩
                                      法  官  莊玉熙
以上正本證明與原本無異。
本件不得上訴。
                                      書記官  余富誠
中    華    民    國    99    年    4     月    29    日

司法院資訊處製作；財團法人民間司法改革基金會備份。
